臺灣嘉義地方法院民事判決　　　　　　 95年度重訴字第111號
原　　　告　台灣中小企業銀行股份限公司
法定代理人　庚○○
訴訟代理人　乙○○
被　　　告　易香食品工業股份有限公司
法定代理人　戊○○
被　　　告　己○○
　　　　　　甲○○
　　　　　　丁○○
　　　　　　丙○○
上當事人間請求給付借款事件，經本院於民國96年1月17日言詞
辯論終結，判決如下：
    主      文
被告應連帶給付原告新台幣柒佰陸拾萬元，及其中新台幣肆佰萬
元自民國九十五年十月十日起至清償日止，按年利率百分之四點
七一計算之利息，並自民國九十五年十一月十一日起至清償日止
，逾期在六個月以內者，按上開利率百分之十，超過六個月者，
按上開利率百分之二十計算之違約金；另其中新台幣佰陸拾萬
元自民國九十五年十月十一日起至清償日止，按年利率百分之三
點○四五計算之利息，並自民國九十五年十一月十二日起至清償
日止，逾期在六個月以內者，按上開利率百分之十，超過六個月
者，按上開利率百分之二十計算之違約金。
訴訟費用新台幣柒萬陸仟貳佰肆拾元由被告連帶負擔。
    事實及理由
一、按當事人得以合意定第一審管轄法院，民事訴訟法第24條第
    1項前段定有明文。本件被告甲○○住所地雖在新竹市○區
    ○○路二段576號、被告丁○○住所地則在台南市○○區○○路40巷17弄22號之1五樓，各有其二人之戶籍謄本在卷可
    稽，惟依兩造所簽立之借據第6條第7項所載，有關兩造間之
    借貸訴訟，合意以本院為第一審管轄法院，是本院對於本件
    訴訟有管轄權，合先敘明。
二、被告五人經合法送達，無正當理由未於言詞辯論期日到場，
    核無民事訴訟法第386條各款所列情形，爰准原告之聲請，
    由其一造辯論而為判決。
三、原告起訴主張：被告易香食品工業股份有限公司於民國95年
    3月9日邀同被告己○○、甲○○、丁○○、丙○○為連帶保
    證人，向原告借用新台幣（下同）(1)400萬元、及(2)400萬元
    （本筆借款另簽定有振興傳統產業優惠貸款契約書）兩筆，
    第(1)筆400萬元該筆借款約定借款期間自95年3月10日起至96
    年3月10日止，還本付息方式約定為：按月付息一次，到期
    還清本金，利率則按原告之二年期定儲機動利率加碼百分之
    2.445計算，第(2)筆400萬元該筆借款約定借款期間自95年3
    月10日起至100年1月15日止，還本付息方式約定為：本金
    部分，第一次撥款之金額自95年4月15日起開始償還，每三
    個月為一期，共分20期（限1、4、7、10月之15日攤還），
    嗣後各次撥款之金額按上述剩餘期數攤還（不滿一期之零星
    日數仍以一期計算）。每期攤還之金額及日期依各次撥貸時
    ，借款人所出具之借據為準，利息部分，則按郵政儲金二
    年期定期儲金機動利率加碼百分之1.205機動計算，每月繳
    付一次，並自95年4月15日起開始繳付，嗣後並隨郵政儲金
    二年期定期儲金機動利率調整時隨同調整，以上二筆借款均
    約定被告易香食品工業股份有限公司如有逾期償付本金或繳
    付利息時，即喪失期限利益，全部債務視為到期，除仍按原
    約定利率計息及應清償剩餘本息外，並應給付其逾期在六個
    月以內者，按約定利率百分之10，超過六個月者，按約定利
    率百分之20計算之違約金。另依據被告等人與原告所簽立之
    授信約定書第5條第2款之規定，經票據交換所宣告拒絕往來
    戶者，原告得隨時減少對立約人授信額度或縮短借款期間，
    或視為全部到期。詎料被告易香食品工業股份有限公司於95
    年11月3日業受台灣地區各金融業支票存款拒絕往來公告，
    而被告第(1)筆400萬元該筆借款自95年10月10日起之利息即
    未再繳納，第(2)筆400萬元該筆借款自95年10月11日起之利
    息即未再繳納，依上述約定全部借款均已喪失期限利益，均
    視為全部到期。第(1)筆400萬元該筆借款按逾期當時原告之
    二年期定儲利率為百分之2.265加碼百分之2.445後為百分之
    4.71，目前尚欠本金400萬元，及自95年10月10日起至清償
    日止，按年利率百分之4.71計算之利息，並自95年11 月11
    日起至清償日止，逾期在六個月以內者，按約定利率百分之
    10，超過六個月者，按約定利率百分之20計算之違約金；第
    (2)筆400萬元該筆借款按郵政儲金二年期定期儲金利率為百
    分之2.225加碼百分之1.205後為百分之3.43計算之結果，目
    前尚欠本金360萬元，及自95年10月11日起至清償日止，按
    年利率百分之3.43計算之利息，並自95年11月12日起至清償
    日止，逾期在六個月以內者，按約定利率百分之10，超過六
    個月者，按約定利率百分之20計算之違約金。被告己○○、
    甲○○、丁○○、丙○○等四人既為上開借款之連帶保證人
    ，自應對上開欠款負連帶清償之責。為此依據消費借貸及連
    帶保證契約之法律關係，訴請判決命被告連帶給付：760萬
    元，及其中400萬元自95年10月10日日起至清償日止，按年
    利率百分之4.71計算之利息，並自95年11月11日起至清償日
    止，逾期在六個月以內者，按上開利率百分之10，超過六個
    月者，按上開利率百分之20計算之違約金；另其中360萬元
    自95年10月11日日起至清償日止，按年利率百分之3.045（
    按：原告起訴狀事實欄雖記載百分之3.43，惟聲明欄乃記載
    百分之3.045，本院僅就年利率百分之3.045範圍內為審判）
    計算之利息，並自95年11月12日日起至清償日止，逾期在六
    個月以內者，按上開利率百分之10，超過六個月者，按上開
    利率百分之20計算之違約金等語。
四、原告主張之上開事實，業據其提出借據2紙、振興傳統產業
    優惠貸款契約書1紙、授信約定書5紙、票據交換所拒往資料
    查詢單、繳息查詢單各1紙、利率表2紙為證。被告經合法通
    知，無正當理由未於言詞辯論期日到場，亦未提出書狀作何
    聲明或陳述。經本院核閱上開原告所提證物之結果，均與原
    告所述相符，自堪信其主張為真實。從而，原告依據消費借
    貸契約及連帶保證契約之法律關係，請求被告應連帶給付如
    主文第一項所示之本利及違約金，為有理由，應予准許。
五、結論：本件原告之訴為有理由，依民事訴訟法第385條第1項
    前段、第85條第2項，判決如主文。
中　　華　　民　　國　　96　　年　　1 　　月　　31　　日
                    民二庭  法　官　林福來
以上正本係照原本作成
如對本判決上訴須於判決送達後20日內向本院提出上訴狀
中　　華　　民　　國　　96　　年　　1 　　月　　31　　日
                            書記官　劉昀匊
